臺灣臺北地方法院刑事判決
111年度審訴字第796號
公  訴  人  臺灣臺北地方檢察署檢察官
被      告  林志成


            楊碩勲


            林祐德


上列被告等因傷害案件，經檢察官提起公訴（111年度調偵字第3
70號），本院判決如下：
    主  文
本件公訴不受理。
    理  由
一、公訴意旨略以：被告兼告訴人（下稱被告）楊碩勳、林祐德
    、被告林志成前同為志英車隊所屬之計程車司機，被告林志
    成與林祐德則因故素有嫌隙。被告林祐德於民國110年2月26
    日凌晨1時許前，因不滿被告林志成於通話過程之言論內容
    ，遂於同日凌晨1時許，搭乘計程車前往臺北市○○區○○路000
    號85度C臺北吉林門市旁人行道找尋被告林志成理論，被告
    林志成、林祐德隨後發生爭執，2人並互相推擠，被告楊碩
    勳見狀遂上前勸阻2人，詎被告林祐德竟基於傷害之犯意，
    徒手毆打被告楊碩勳頭部數下，致被告楊碩勳受有頭部挫傷
    之傷害。被告林志成、楊碩勳見此，遂均基於傷害之犯意，
    由被告林志成以徒手及不詳方式，被告楊碩勳以徒手方式毆
    打被告林祐德臉部、身體，嗣被告林祐德因不堪毆打暈厥倒
    地始停止，林祐德並因此受有左側鎖骨、雙側框底閉鎖性骨
    折、臉部撕裂傷、右眼前房出血、右眼創傷性虹彩炎等傷害
    。因認被告3人所為，均係犯刑法第277條第1項之傷害罪嫌
    等語。
二、按告訴乃論之罪，告訴人於第一審辯論終結前得撤回其告訴
    ，又告訴經撤回者，應諭知不受理之判決，且得不經言詞辯
    論為之，刑事訴訟法第238條第1項、第303條第3款、第307
    條分別定有明文。
三、查本件告訴人林祐德告訴被告林志成傷害，及被告楊碩勳、林祐德互告傷害案件，檢察官認其3人所為均係涉犯刑法第277條第1項之傷害罪嫌，依刑法第287條前段之規定，須告訴乃論。茲據告訴人楊碩勳、林祐德分別具狀撤回告訴，此有刑事撤回告訴狀在卷可憑（見本院卷第111、113頁），依照前開說明，本件爰不經言詞辯論，逕為諭知不受理之判決。
中　　華　　民　　國　　111 　年　　6 　　月　　30　　日
　　　　　　　　　事第二十二庭  審判長法  官  莊書雯
　　　　　　　　　　　　　　　　　　　法  官  廖棣儀
　　　　　　　　　　　　　　　　　　　法  官  葉詩佳
上正本證明與原本無異。 
如不服本判決應於收受送達後20日內向本院提出上訴書狀，並應
敘述具體理由；其未敘述上訴理由者，應於上訴期間屆滿後20日
內向本院補提理由書（均須按他造當事人之人數附繕本）「切勿
逕送上級法院」。告訴人或被害人如對於本判決不服者，應具備
理由請求檢察官上訴，其上訴期間之計算係以檢察官收受判決正
本之日期為準。 因疫情而遲誤不變期間，得向法院聲請回復原
狀。
　　　　　　　　　　　　　　　　　　　書記官  周玉惠
中　　華　　民　　國　　111 　年　　6 　　月　　30　　日